# KRISNA MEGA RAHARJO PUTRO



M Krisnamegaraharjoputra@gmail.com | © 0895401044067 | © Pekalongan in https://www.linkedin.com/in/krisna-mega-raharjo-putro/

#### TENTANG SAYA

Saya adalah lulusan S1 Hukum dengan IPK 3,56 dari UIN K.H. Abdurrahman Wahid Pekalongan. Memiliki pengalaman 3 tahun di industri jasa transportasi dan1 tahun di bidang Admin E-commerce, serta keahlian dalam komunikasi, analisis, design, editing dan pengelolaan data. Bersemangat untuk bekerja di bidang yang membutuhkan interaksi langsung dan kontribusi strategis.

#### PENGALAMAN KERJA

# Driver Mitra GoCar, PT. GoTo Gojek Tokopedia Tbk dan PT. Grab Teknologi Indonesia Agustus 2017 – Februari 2023

- Memberikan layanan transportasi dengan tingkat kepuasan pelanggan yang tinggi melalui komunikasi efektif.
- Berhasil mencapai rata-rata penilaian pengguna sebesar 4.9/5.

# **Enumerator PT. Jakarta Jejaring Riset**

#### 13 Maret 2019 - 27 Maret 2019

- Melakukan survei, mewawancarai dan menganalisis permasalahan dalam penggunaan Gas LPG baik subsidi maupun non subsidi di wilayah Sragen dan Klaten dengan target 200 pengguna di kalangan Masyarakat, Pengecer, Pangkalan dan PT.
- Berhasil melakukan pengerjaan dalam waktu 2 hari dengan deadline 2 minggu.

# Anggota KPPS 2024 (SIEREKAP)

#### 25 Januari 2024 – 25 Februari 2024

- Membaca dan merekam Formulir C Hasil penghitungan suara di TPS.
- Melakukan penghitungan, tabulasi dan penginputan data perolehan suara hasil Pemilihan di setiap tingkatan.
- Berhasil menjadi yang tercepat di desa dalam penghitungan dan tanpa melakukan kesalahan pada saat pengecekan di kecamatan.

# Admin Marketplace di Platform E-commerce

# 5 Oktober 2023 – 10 Oktober 2024

- Melakukan pengelolaan produk dengan mengunggah produk baru, memantau pesanan masuk dan memastikan semuanya diproses tepat waktu, melakukan pelayanan pelanggan melalui chat atau pesan, memantau jumlah stok dan inventory, menganalisis laporan penjualan dan melakukan promosi yang ada di platform e-commerce.
- Berhasil mencapai target penjualan bulanan.
- Berhasil mencapai rata-rata penilaian pengguna sebesar 4.9/5.

# PENGALAMAN MAGANG

## Pengadilan Negeri Kota Pekalongan

# **Maret 2021 – April 2021**

- Menyusun Berita Acara, mengecek alat bukti,dan menganalisis hasil Persidangan Hukum Pidana maupun Hukum Perdata serta simulasi peradilan semu.
- Impact yang dihasilkan dapat menguasai legal drafting dan writing.

## **BAWASLU Kabupaten Pekalongan**

Juni 2021 – Juli 2021

- Menyusun Berita Acara,mengecek alat bukti dan menganalisis hasil musyawarah pada Pelanggaran Tindak Pidana Pemilu serta melakukan simulasi peradilan dalam pelanggaran pemilu.
- Impact yang dihasilkan dapat menguasai legal drafting dan writing.

## **PENDIDIKAN**

## S1 Hukum Tatanegara, UIN K.H. Abdurrahman Wahid Pekalongan Januari 2018 – November 2023

- IPK: 3,56.
- Judul Skripsi: "Perbandingan Judicial Review di Negara Indonesia dan Negara Italia."

#### PENGALAMAN ORGANISASI

# Wakil Ketua BSO Otodidak, Pramuka UIN K.H. Abdurrahman Wahid Pekalongan Maret 2018 – Januari 2019

- Melakukan publikasi kegiatan Pramuka dengan dokumentasi foto maupun video.
- Mendesign Brosur dan Pamflet kegiatan Pramuka dan membuat berita mengenai kegiatan dalam pramuka melalui Platform media sosial.
- Impact mendapatkan skill Editing, design dan leadership

## **Anggota Squad Nusantara**

23 Mei 2024 – Sekarang

• Merekrut anggota baru dan membantu menjalankan tugas dan perintah ketua serta menjalankan visi misi yang ada dengan mengedepankan prinsip kemanusiaan.

## **PENGHARGAAN**

# • Juara Ketiga Lomba Debat Hukum DEMA

2018

Pemenang ketiga lomba debat hukum dengan Tema: "Transformasi Hukum Islam ke dalam Hukum Positif di Indonesia" di UIN K.H. Abdurrahman Wahid Pekalongan.

#### **KETERAMPILAN**

#### Soft skill:

• Kemampuan manajemen waktu

 Kemampuan berorganisasi

- Kemampuan menjalin relasi
- Kemampuan analisis

• Kemampuan Bahasa inggris basic

#### Hard skill:

• MS Excel : Experienced in collaborative data management and integrating Excel with

other Office applications. (If, And, Or, Hlookup, Vlookup, Pivot)

• MS Powerpoint : Advanced proficiency in creating custom slide layouts and interactive

infographics for professional reports.

• MS Word : Advanced proficiency in creating interactive forms and professional legal

documents using Microsoft Word.

• Legal Drafting : Surat kuasa, Perjanjian, Keputusan, Gugatan, dan Permohonan.

• Legal Writing : Legal Memorandum dan Legal Opinion.

• Design : Logo, kartu nama, Banner, Poster (Canva, Picsay, Photoshop, Corel Draw)

• Editing Video : Video cinematic, periklanan. (VN, Capcut, Wondershare Filmora, KM)